【裁判字號】    95,訴,1337
【裁判日期】    950616
【裁判案由】    毒品危害防制條例等
【裁判全文】
臺灣高雄地方法院刑事判決              95年度訴字第1337號
公  訴  人  臺灣高雄地方法院檢察署檢察官
被      告  乙○○
上列被告因毒品危害防制條例等案件，經檢察官提起公訴（95年
度毒偵字第1596號、95年度偵字第4703號）暨移送併辦（95年度
毒偵字第2737、2434號），被告於本院準備程序中為有罪之陳述
，經合議庭裁定由受命法官依簡式審判程序獨任審理，判決如下
：
    主  文
乙○○連續施用第一級毒品，累犯，處有期徒刑拾月。
    事  實
一、乙○○前於民國91年間，因竊盜案件，經本院以91年度易字
    第3774號判決判處有期徒刑10月確定，於93年2 月3 日縮刑
    期滿執行完畢。又於91年間，因施用毒品案件，經本院以91
    年毒聲字第1975號裁定送觀察、勒戒，嗣因有繼續施用傾向
    ，再經本院以92年度毒聲字第1016號裁定令戒治處所施以強
    制戒治，於92年4 月8 日停止強制戒治餘付保護管束，並續
    執行徒刑而釋放，於92年9 月4 日因保護管束期滿未經撤銷
    ，視為執行完畢，經臺灣高雄地方法院檢察署檢察官以92年
    度戒毒偵字第805 號不起訴處分確定。詎乙○○不知戒除毒
    癮，復於前開強制戒治執行完畢後5 年內，復基於施用第一
    級毒品之概括犯意，自94年11月29日某時起至95年3 月14日
    中午某時止，連續在其高雄市前鎮區○○○ 路1027巷3 號住
    處，以將海洛因摻水置入注射針筒注射方式，施用第一級毒
    品海洛因多次。嗣分別於：
  (一)95年1 月17日17時許，於高雄市○○區○○路與中興路口為
    警臨檢，經其同意至警局採尿後，經送驗呈嗎啡陽性反應。
  (二)95年2 月4 日晚間9 時許，在其位於高雄市○鎮區○○里○
    ○○路1027巷3 號住處，施用第一級毒品海洛因後，明知服
    用毒品後其控制力及注意力均已達不能安全駕駛動力交通工
    具，仍於翌日凌晨4 時55分許，騎乘車牌號碼PUV-656 號重
    型機車，途經高雄市前鎮區○○○路與林森三路口，然因不
    慎追撞前方由甲○○所駕駛車牌號碼ZO-9585 號自用小客車
    ，而人車倒地，經送醫急救並抽血測得其血液中含有嗎啡反
    應，嗣經警採集其尿液經送驗後亦呈嗎啡陽性反應，始悉上
    情。
  (三)95年3 月14日下午5 時10分，在上開住處因查獲其持有與本
    件施用第一級毒品無關之第二級毒品甲基安非他命（併案意
    旨書誤載為安非他命）及玻璃吸食器2 個，經警採集其尿液
    送驗後呈嗎啡及甲基安非他命陽性反應而查悉上情（被告施
    用第二級毒品部分，另經檢察官聲請簡易判決處刑）。
二、案經高雄市政府警察局前鎮分局、苓雅分局報請臺灣高雄地
    方法院檢察署檢察官偵查起訴暨移送併辦。
    理  由
一、本件被告乙○○所犯為死刑、無期徒刑、最輕本刑為3 年以
    上有期徒刑以外之罪，其於準備程序進行中，就被訴事實為
    有罪之陳述，經告知簡式審判程序之旨，並聽取當事人之意
    見後，本院認宜以獨任進行簡式審判程序，而裁定進行簡式
    審判程序審理，合先敘明。
二、上揭被告乙○○連續施用第一級毒品之行為及服用毒品致不
    能安全駕駛動力交通工具而駕駛之行為，業據被告於本院審
    理中自白不諱，又被告為警查獲時所採取之尿液，經送請送
    高雄市立凱旋醫院，以酵素免疫法 (EIA)及氣相層析質譜法
     (GC/MS)方法檢驗結果，呈嗎啡陽性反應，此有上開醫院95
    年2 月9 日、14日、同年3 月27日濫用藥物尿液檢驗報告3
    紙附卷可稽，復有刑法第185 條之3 案件測試觀察紀錄表、
    邱綜合醫院一般檢驗報告單、高雄市政府警察局交通大隊交
    通事故談話紀錄表、道路交通事故現場圖、查獲駕駛人測得
    酒精濃度檢定表各1 份在卷可稽，足徵被告前開施用第一級
    毒品海洛因及服用毒品致不能安全駕駛動力交通工具而駕駛
    之自白，核與與事實相符，被告上開犯行，事證明確，自應
    依法論科。
三、被告前於91年間，因施用毒品案件，經本院以91年毒聲字第
    1975號裁定送觀察、勒戒，嗣因有繼續施用傾向，再經本院
    以92年度毒聲字第1016號裁定令戒治處所施以強制戒治，於
    92年4 月8 日停止強制戒治餘付保護管束，並續執行徒刑而
    釋放，於92年9 月4 日因保護管束期滿未經撤銷，視為執行
    完畢，此有臺灣高等法院被告前案紀錄表1 份在卷可參，是
    被告
    本件連續施用第一級毒品海洛因之行為，既然均係在92 年
    9 月4 日強制戒治執行完畢釋放後，5 年內再犯毒品危害防
    制條例第10條第1 項，應依毒品危害防制條例第23條第2 項
    之規定，予以處罰。
四、核被告乙○○所為，係犯毒品危害防制條例第10條第1 項之
    施用第一級毒品罪及犯刑法第185 條之3 服用毒品不能安全
    駕駛動力交通工具而駕駛罪。又被告就上開犯罪事實一(二)之
    行為，所犯毒品危害防制條例第10條第1 項施用第一級毒品
    罪與刑法第185 之3 服用毒品不能安全駕駛動力交通工具而
    駕駛罪之2 罪間，有原因、結果之牽連關係，為牽連犯，應
    依刑法第55條之規定，從一重之施用第一級毒品罪處斷。被
    告持有第一級毒品後進而施用，其持有之低度行為均應為施
    用之高度行為所吸收，不另論其持有毒品罪。另而被告自95
    年11月29日起，至95年3 月14日中午某許止，先後施用第一
    級毒品之行為，時間緊接，犯罪構成要件相同，顯係基於概
    括之犯意反覆為之，為連續犯，應依刑法第56條之規定，論
    以1 施用第一級毒品罪，並應依法加重其刑。又公訴意旨雖
    僅就被告於95年2 月4 日21時許施用第一級毒品部分，提起
    公訴，漏未就被告其後之施用毒品犯行，一併起訴，然上開
    未經起訴部分與起訴並經本案論罪科刑部分，具有連續犯之
    裁判上一罪關係，而為起訴效力所及，本院自得併為審理。
    再被告前於91年間，因竊盜案件，經本院以91年度易字第
    3774號判決判處有期徒刑10月確定，於93年2 月3 日縮刑期
    滿執行完畢，此有前開臺灣高等法院被告前案紀錄表1 份在
    卷可參，被告於有期徒完5 年以內再犯本案有期徒刑以上之
    罪，為累犯，應依同法第47條規定加重其刑，並依法遞加重
    之。至於被告自承於94年5 月起至同年11月28日止所為施用
    第一級毒品之行為，為前案（即本院94年訴字第3635號案件
    ）既判力效力所及，有前開被告前案紀錄表1 紙附卷可稽，
    然未經檢察官起訴，亦毋庸為不另為免訴之諭知，附此敘明
    。
五、爰審酌被告前因施用毒品經觀察、勒戒及強制戒治之程序後
    ，仍不知悛悔，不思戒除惡習，竟再次施用毒品自戕其身，
    顯然缺乏戒絕毒品之決心，復於施用毒品後仍駕車在道路上
    行駛，而肇致本件道路交通事故，致使被害人甲○○車輛車
    身損害，自身亦受有傷害，顯然輕忽所有用路人之人身及財
    產安全，實屬不該，有再入監矯治必要，惟衡酌其犯後坦承
    犯行，態度尚稱良好等一切情狀，量處如主文所示之刑。至
    為警查獲之第二級毒品安非他命與玻璃吸食器2 個，雖為被
    告所有，業據被告警詢供承在卷，惟與本件施用第一級毒品
    海洛因之犯行並無關聯性，爰不為沒收或沒收銷燬之諭知。
據上論斷，應依刑事訴訟法第299 條第1 項前段、第273 條之1
第1 項，毒品危害防制條例第10條第1 項，刑法第11條前段、第
185條3、第56條、第55條、第47條，判決如主文。
本案經檢察官周天畏到庭執行職務。
中    華    民    國    95    年    6    月    16     日
                  刑事第十庭    法  官  楊淑珍
以上正本證明與原本無異。
如不服本判決，應於判決送達後10日內，向本院提出上訴狀。
中    華    民    國    95    年    6    月    16     日
                                書記官  林秀敏
附錄本案論罪法條：
中華民國刑法第185條之3
服用毒品、麻醉藥品、酒類或其他相類之物，不能安全駕駛動力
交通工具而駕駛者，處1年以下有期徒刑、拘役或3萬元以下罰金
。
毒品危害防制條例第10條
施用第一級毒品者，處 6 月以上 5 年以下有期徒刑。
施用第二級毒品者，處 3 年以下有期徒刑。


司法院資訊處製作；財團法人民間司法改革基金會備份。
